Images des répertoires du notaire Aimé Eugène Moisson pour l'étude XVI
Archives nationales de France
Images des répertoires du notaire Aimé Eugène Moisson pour l'étude XVI
27 février 1827 - 12 avril 1837
MC/RE/XVI/15 - MC/RE/XVI/16
Etude XVI; Moisson, Aimé-Eugène
2 registres
Archives nationales de France
Minutes et répertoires: la loi 2008-696 du 15 juillet 2008 relative aux archives a fixé à 75 ans à compter de la date de l'acte, ou à 25 ans à compter de la date du décès de l'intéressé si ce délai est plus bref, le délai de communication des minutes et répertoires des notaires; ce délai est porté à 100 ans à compter de la date de l'acte si le document se rapporte à un mineur (code du Patrimoine, articles L213-2, 4e d et 5e).
Autres documents de l'étude (dossiers de clients, comptabilité...): s'agissant d'archives privées, ces documents sont communicables selon les modalités fixées par le déposant ou le donateur.
Certains documents ne sont pas accessibles sous leur forme originale en raison de leur mauvais état de conservation.
Registres entrés aux Archives nationales en 1961.
Images des répertoires de l’étude XVI
Archives de l'étude XVI
répertoire d'officier public ministériel
- Répertoire chronologique pour la période du 27 février 1827 au 31 décembre 1833, 27 février 1827 - 31 décembre 1833; MC/RE/XVI/15; Ce répertoire comporte 456 feuillets et fait partie d' un registre de 550 feuillets de papier manuscrits, hauteur 36 x largeur 25 cm, composé de 9 cahiers foliotés par le notaire. Le registre est en bon état. Les feuillets 118, 189, 350, 424, 457 et 542 sont déchirés en bas.
  Le registre contient aussi le répertoire du notaire Achille Catoire pour la période du 15 octobre 1825 au 26 février 1827.
  Le répertoire contient les informations suivantes: 1. le n° de l'acte dans l'année; 2. date du jour; 3. nature de l'acte passé en brevet; 4. nature de l'acte passé en minute; 5. nom, prénom, domicile des parties, indication sur la situation et les prix des biens; 6. date d'enregistrement de l'acte; 7. droits d'enregistrement.
  Attention: seuls les actes passés en minute sont conservés; les actes mentionnés dans le répertoire comme passés en simple brevet (colonne 3) ne sont pas conservés par les notaires et ne sont donc pas versés au Minutier (ils sont remis aux clients).
  répertoire
  - Liste chronologique des actes pour la période du 27 février au 31 décembre 1827, 27 février - 31 décembre 1827; 94 v°-170 v°; 77 feuillets
    - du 27 février au 30 juin 1827, 27 février - 30 juin 1827; 94 v°-130 r°; 37 feuillets
      Entre les folios 94 v° et 101 r° (entre les actes du 2 mars), se trouvent les actes passés par maître Dominique Lambert, substituant de maître Catoire, décédé, du 15 décembre 1826 au 26 février 1827.
    - du 2 juillet au 31 décembre 1827, 2 juillet - 31 décembre 1827; 130 r°-170 v°; 41 feuillets
  - Liste chronologique des actes pour la période du 2 janvier au 31 décembre 1828, 2 janvier - 31 décembre 1828; 170 v°-264 r°; 95 feuillets
    - du 2 janvier au 30 avril 1828, 2 janvier - 30 avril 1828; 170 v°-199 r°; 30 feuillets
    - du 1er mai au 30 août 1828, 1er mai - 30 août 1828; 199 r°-233 r°; 35 feuillets
    - du 1er septembre au 31 décembre 1828, 1er septembre - 31 décembre 1828; 233 r°-264 r°; 32 feuillets
  - Liste chronologique des actes pour la période du 2 janvier au 31 décembre 1829, 2 janvier - 31 décembre 1829; 264 v°-323 v°; 60 feuillets
    - du 2 janvier au 30 juin 1829, 2 janvier - 30 juin 1829; 264 v°-293 v°; 30 feuillets
    - du 1er juillet au 31 décembre 1829, 1er juillet - 31 décembre 1829; 294 r°-323 v°; 30 feuillets
  - Liste chronologique des actes pour la période du 2 janvier au 31 décembre 1830, 2 janvier - 31 décembre 1830; 323 v°-378 v°; 56 feuillets
    - du 2 janvier au 30 juin 1830, 2 janvier - 30 juin 1830; 323 v°-353 v°; 31 feuillets
    - du 1er juillet au 31 décembre 1830, 1er juillet - 31 décembre 1830; 353 v°-378 v°; 26 feuillets
  - Liste chronologique des actes pour la période du 1er janvier au 31 décembre 1831, 1er janvier - 31 décembre 1831; 378 v°-438 r°; 61 feuillets
    - du 1er janvier au 30 juin 1831, 1er janvier - 30 juin 1831; 378 v°-410 v°; 33 feuillets
    - du 1er juillet au 31 décembre 1831, 1er juillet - 31 décembre 1831; 411 r°-438 r°; 28 feuillets
  - Liste chronologique des actes pour la période du 1er janvier au 31 décembre 1832, 1er janvier - 31 décembre 1832; 438 v°-505 r°; 68 feuillets
    - du 1er janvier au 30 juin 1832, 1er janvier - 30 juin 1832; 438 v°-478 v°; 41 feuillets
    - du 2 juillet au 31 décembre 1832, 2 juillet - 31 décembre 1832; 478 v°-505 r°; 28 feuillets
  - Liste chronologique des actes pour la période du 2 janvier au 31 décembre 1833, 2 janvier - 31 décembre 1833; 505 v°-550 r°; 46 feuillets
    - du 2 janvier au 30 juin 1833, 2 janvier - 30 juin 1833; 505 v°-530 v°; 26 feuillets
    - du 1er juillet au 31 décembre 1833, 1er juillet - 31 décembre 1833; 530 v°-550 r°; 21 feuillets
- Répertoire chronologique pour la période du 4 janvier 1834 au 12 avril 1837, 4 janvier 1834 - 12 avril 1837; MC/RE/XVI/16; Ce répertoire comporte 110 feuillets et fait partie d' un registre de 261 feuillets de papier manuscrits, hauteur 36 x largeur 25 cm, composé de 2 cahiers foliotés par le notaire. Le registre est en bon état.
  Le registre contient aussi le répertoire du notaire Philippe Beaufeu pour la période du 13 avril 1837 au 8 mai 1840.
  - Liste chronologique des actes pour la période du 4 janvier au 31 décembre 1834, 4 janvier - 31 décembre 1834; 1 r°-33 r°; 33 feuillets
  - Liste chronologique des actes pour la période du 3 janvier au 31 décembre 1835, 3 janvier - 31 décembre 1835; 33 r°-66 v°; 34 feuillets
  - Liste chronologique des actes pour la période du 2 janvier au 30 décembre 1836, 2 janvier - 30 décembre 1836; 66 v°-102 v°; 37 feuillets
  - Liste chronologique des actes pour la période du 3 janvier au 12 avril 1837, 3 janvier - 12 avril 1837; 102 v°-110 v°; 9 feuillets